# 关联方计提坏账在合并层面的处理

提问人：whx669 时间：2018-07-11 06:48:01
请教陈总：B公司是A的子公司，A持股70%。 B于 2016 年 1 月向A借款 2000 万元，由于B经营不善，A预计此笔款项无法收回， 2016 年12 月 31 日计提了 2000 万的坏账损失。 1 、 2016 年的账处处理：个别报表体现 2000 万的资产减值损失，减少利润 2000 万；合并报表，由于往来款项抵销，计提的减值准备也抵销了，计提减值这件事对合并利润表没有影响。 2 、 2017 年B公司宣告破产，此 2000 万款项确认无法收回。A公司的个别报表应该是：借：坏账准备 贷：其他应收款；不影响利润； 那么A的合并报表，由于B已不再纳入合并范围，所以不存在往来的抵销问题了。这 2000 万对合并报表的 2017 年利润有影响吗？

回答人：chenyiwei
2017 年，在合并报表层面，因为B不再纳入合并报表范围，故合并层面确认的子公司丧失控制权损益并不是简单地按照B自身报表的净资产来计算，而是要按照剔除该 2000 万元内部往来余额后的净资产来计算，即实际计算的损益要比不存在该笔内部借款时少 2000万，等于合并报表层面最终还是会确认损失。

回答人：chenyiwei
回复楼上批注：子公司剔除对母公司的负债之后，其净资产是增加的，所以丧失控制权的损益是减少的。也就是这部分母子公司之间的坏账最终还是会在合并报表层面有所体现的。